臺灣彰化地方法院北斗簡易庭民事裁定
111年度斗簡聲字第13號
聲  請  人  徐彩玲  
相  對  人  楊宗賓  
上列當事人間聲請停止執行事件，本院裁定如下：
    主    文
聲請人供擔保新臺幣貳拾玖萬柒仟元後，本院一一一年度司執字
第六三四三一號清償票款事件之強制執行程序，於本院一一一年
度斗簡字第三○九號確認本票債權不存在之訴事件判決確定或因
訴訟上和解、調解、撤回而終結前，應停止執行。
    理    由
ㄧ、聲請意旨略以：相對人持鈞院111年度司票字第1272號本票
    裁定為執行名義，向鈞院聲請強制執行，經鈞院以111年度
    司執字第63431號清償票款執行事件(下稱系爭執行事件）執
    行中，聲請人已對相對人所執如前開本票裁定所示本票，提
    起確認本票債權不存在之訴，經鈞院以111年度斗簡字第309
    號確認本票債權不存在事件(下稱系爭訴訟)審理中。爰請准
    供擔保，於系爭訴訟判決確定前停止系爭執行事件之執行程
    序等語。
二、按發票人主張本票係偽造、變造者，於非訟事件法第194條
    裁定送達後20日內，得對執票人向為裁定之法院提起確認之
    訴；發票人主張本票債權不存在而提起確認之訴不合於第1
    項之規定者，法院依發票人之聲請，得許其提供相當並確實
    之擔保，停止強制執行，同法第195條第1項、第3項分別定
    有明文。
三、經查，聲請人主張之前揭事實，及系爭執行事件尚未終結等
    情，業據本院調取系爭執行事件及本院111年度斗簡字第309
    號確認本票債權不存在事件卷宗核閱無訛，本院斟酌系爭執
    行事件如繼續執行，聲請人日後縱獲勝訴，亦恐受有難以回
    復損害之虞，故認系爭執行事件有停止執行之必要，因認聲
    請人聲請停止執行，於法有據，應予准許。惟為確保相對人
    因聲請人聲請停止強制執行不當可能遭受之損害得獲賠償，
    並兼顧兩造之權益，本院爰命聲請人提供相當並確實之擔保
    後停止強制執行，茲審酌相對人於系爭執行事件所行使之債
    權額為新臺幣（下同）165萬元、請求利率為6%；參考各級
    法院辦案期限實施要點規定，一、二審簡易程序審判案件之
    期限分別為10個月、2年，共計2年10個月，加上裁判送達、
    上訴、分案等期間，則兩造間債務人異議之訴審理期限約需
    3年，爰以此為預估聲請人請求確認本票債權不存在之訴獲
    准停止執行因而致相對人執行延宕之期間，並以相對人因停
    止執行未能受償上開債權總額所受損害，即上開債權總額之
    法定遲延利息297,000元(計算式：1,650,000元×6%×3＝297,0
    00元)，做為相對人因聲請人提起確認本票債權不存在之訴
    ，因停止執行致未能即時受償之損害額。
四、據上，本件聲請為有理由，依強制執行法第18條第2項、非
    訟事件法第195條第1項、第3項，裁定如主文。
中　　華　　民　　國　　111 　年　　12　　月　　15　　日
                  北斗簡易庭  法　官  丁兆嘉
以上為正本係照原本作成。
如不服本裁定，應於送達後10日內，向本院提出抗告狀並表明抗
告理由，如於本裁定宣示後送達前提起抗告者，應於裁定送達後
10日內補提抗告理由書（須附繕本），並繳納抗告費新臺幣元。
中　　華　　民　　國　　111 　年　　12　　月　　15　　日
　　　　　　　　　　        　書記官  蔡政軒